# 关于政府补助结转

提问人：709046552 时间：2022-05-12 23:35:16
陈版，与收益相关的政府补助 106 万，根据不含税费用 100 万发生额进行结转递延收益，如果取得了进项税发票 6 万元，那递延收益结转是按 100 万还是 106 万结转？

回答人：chenyiwei
政府补助一般不涉及增值税。如果涉及增值税（销项税和可抵扣进项税额）的，则其他收益或者递延收益金额=含税金额-销项税额+可抵扣的进项税额。